臺灣臺南地方法院臺南簡易庭民事裁定
111年度南全字第24號
聲  請  人  華南商業銀行股份有限公司

法定代理人  張振芳  
代  理  人  張真青  
            邱偉峰  
相  對  人  張巧欣  
上列當事人間清償債務事件，聲請人聲請假扣押，本院裁定如下
：
    主  文
聲請駁回。
聲請費用由聲請人負擔。
    理  由
一、聲請意旨略以：相對人於民國103年6月20日向聲請人申請使
    用聲請人發行之華南商業銀行信用卡，簽訂約定條款，經聲
    請人核准消費額度為新臺幣(下同)20,000元，而相對人於10
    3年6月20日起至111年2月23日止使用上開信用卡，簽帳消費
    或預借現金，並經聲請人墊付該消費帳款或現金金額11,056
    元，迄今仍未清償。相對人自111年2月23日即未依約還款後
    ，迭經聲請人催討均置之不理，顯見相對人不無意圖逃避本
    件債務，足見相對人顯已喪失清償能力而陷於無資力之狀態
    ，若不予及時聲請假扣押，而任其自由處分財產，則聲請人
    之債權日後將有不能強制執行或甚難執行實現之虞，為確保
    聲請人之債權，願提供擔保以補釋明之不足，爰聲請准聲請
    人以103年度甲類第13期中央政府建設公債供擔保後，就相
    對人所有財產在11,065元之範圍內予以假扣押等語。
二、債權人就金錢請求或得易為金錢請求之請求，欲保全強制執
    行者，得聲請假扣押；假扣押，非有日後不能強制執行或甚
    難執行之虞者，不得為之；應在外國為強制執行者，視為有
    日後甚難執行之虞；請求及假扣押之原因，應釋明之；前項
    釋明如有不足，而債權人陳明願供擔保或法院認為適當者，
    法院得定相當之擔保，命供擔保後為假扣押，民事訴訟法第
    522條第1項、第523條、第526條第1項、第2項分別定有明文
    。所謂假扣押之原因，係指債務人有日後不能強制執行或甚
    難執行之虞，或應在外國為強制執行之情形。諸如債務人浪
    費財產、增加負擔，或就其財產為不利益之處分，將達於無
    資力之狀態；或債務人移住遠地、逃匿無蹤或隱匿財產均屬
    之。債權人就該假扣押之原因，依法有釋明之義務，亦即需
    提出可使法院信其主張為真實之證據，必待釋明有所不足，
    債權人陳明願供擔保後，始得准為假扣押。若債權人就假扣
    押之原因未予釋明，即不符假扣押之要件（最高法院101年
    度台抗字第742號裁定參照）。又若債權人就其請求及假扣
    押之原因有一項未予釋明，法院即不得為命供擔保後假扣押
    之裁定（最高法院99年度台抗字第311號裁定參照）。
三、本件聲請人主張之上開事實，雖據其提出信用卡墊款本金利
    息費用明細表、對帳單交易明細表、信用卡申請書、信用卡
    約定條款為證，就請求之原因堪認聲請人已有相當之釋明。
    惟就假扣押之原因，聲請人主張相對人有日後不能強制執行
    或甚難執行之虞等情，僅係以相對人對聲請人催討上開債務
    置之不理。然聲請人並未能釋明相對人之現存財產已瀕臨成
    為無資力，或與債權相差懸殊或財務顯有異常而難以清償聲
    請人之債權等情；又債務不履行原因多端，難逕以相對人拒
    不履行債務即認其有浪費財產、增加負擔或就財產為不利之
    處分，致瀕臨無資力狀態，另相對人亦無移往遠地或逃匿無
    蹤、隱匿財產等情形。
四、綜上所述，聲請人就假扣押之原因未為釋明，揆諸上開說明
    ，自與假扣押之要件有間，更無從以供擔保金補足之，是聲
    請人假扣押之聲請即不應准許，應予駁回。
五、依民事訴訟法第95條、第78條，裁定如主文。
中　　華　　民　　國　　111 　年　　7 　　月　　13　　日
  　　　　　　　　臺灣臺南地方法院臺南簡易庭　　　　　
                                  法  官　葉淑儀
以上正本係照原本作成。
如不服本裁定，應於收受裁定正本後10日內向本院提出抗告狀，
並繳納抗告裁判費新臺幣1,000元。
中　　華　　民　　國　　111 　年　　7 　　月　　13　　日
 　　　　　　 　　　　　　　　　　書記官  林幸萱